臺灣高等法院民事裁定
109年度聲再字第58號
聲  請  人  簡誌重  
法定代理人  李堉臣  
上列聲請人因與余建華間請求拆屋還地等事件，聲請訴訟救助，
對於中華民國106年8月31日本院裁定（106年度重再字第7號）、
108年6月28日本院裁定（108年度聲再字第62號）、109年3月18
日最高法院確定裁定（109年度台抗字第363號），聲請再審，本
院裁定如下：
    主  文
聲請駁回。
聲請訴訟費用由聲請人負擔。
    理  由
一、按對於審級不同之法院就同一事件所為之裁定，聲請再審者
    ，專屬上級法院合併管轄。但對於第三審法院之裁定，係本
    於民事訴訟法第496條第1項第9款至第13款事由，聲明不服
    者，專屬原第二審法院管轄，民事訴訟法第507條準用第499
    條第2項定有明文。本件聲請人依民事訴訟法第496條第1項
    第13款規定，對本院106年度重再字第7號、108年度聲再字
    第62號裁定及最高法院109年度台抗字第363號確定裁定（下
    合稱原確定裁定），聲請再審，依前揭法條規定，專屬本院
    管轄。
二、次按對於確定裁定聲請再審，應依民事訴訟法第507條準用
    第501條第1項第4款規定表明再審理由及關於再審理由並遵
    守不變期間之證據，此為必須具備之程式。而所謂表明再審
    理由，必須指明確定裁判有如何合於法定再審理由之具體情
    事始為相當，倘僅泛言有何條款之再審理由，而無具體情事
    者，仍難謂已合法表明再審理由。既未合法表明再審理由，
    即為無再審之理由，性質上無庸命其補正。
三、本件聲請人主張原確定裁定有民事訴訟法第496條第1項第13
    款規定之情事，對之聲請再審，係以：相對人與其他共有人
    出售新北市○○區○○段0000地號土地，未通知聲請人是否行使
    優先購買權，違反土地法第104條規定，買賣契約應屬無效
    ，受訴法院未傳訊民國105年2月29日書立切結之簡士欽等18
    人到庭作證云云，為其論據。核其聲請內容無非係對本案前
    訴訟程序（即本院104年度重上字第572號）不服之理由，而
    未敘明原確定裁定有何合於前揭條款之具體情事，揆諸前揭
    說明，可認聲請人未合法表明再審理由，其對原確定裁定聲
    請再審，難謂合法，應予駁回。
四、據上論結，本件再審之聲請為不合法，爰裁定如主文。
中　　華　　民　　國　 109　　年　　5 　　月　　27　　日
                  民事第十八庭 
                        審判長法  官  吳青蓉
                              法  官  周美雲
                              法  官  賴彥魁
正本係照原本作成。
如不服本裁定，應於收受送達後10日內向本院提出抗告狀，並應
繳納抗告費新臺幣1,000元。
中　　華　　民　　國　 109　　年　　5 　　月　　27　　日
                              書記官  高瑞君